Applied Predictive Modeling

这本书讨论统计和机器学习领域可用于预测的一些模型，主要分为回归和分类两类，强调建模过程，写的很细还是有点意思的。



Chapter 2 A Short Tour of the Predictive Modeling Process
========================================================


这一章是个示例章，通过一个简单的案例，展示构建预测模型的基本过程，特别是展示关于数据“成本”，建立候选模型和选择优化模型的过程。
本书网站http://appliedpredictivemodeling.com/data/
本书R包AppliedPredictiveModeling
本书数据在网站和R包里。
 
Case Study: Predicting Fuel Economy
------------------------------------------------------------
这个例子来源于 U.S. Department of Energy’s Office of Energy Efficiency and Renewable Energy and the U.S. Environmental Protection Agency。是对车辆能源使用的记录。本章主要为说明建模过程，只采用其中2010-2011年的两个变量建模。engine displacement（EngDispl）作为预测变量，MPG（FE）作为响应变量。

Themes

建模的基本框架：
(1)Data splitting and pre-processing
建模之前的数据准备。

本例首先通过可视化对数据进行探索。对数据分划，把2010年作为 training set,2011年作为test set。
```{r}
library(AppliedPredictiveModeling)
data(FuelEconomy)
cars2010$year<-as.factor(rep('2010',times=nrow(cars2010)))
cars2011$year<-as.factor(rep('2011',times=nrow(cars2011)))
cars1011<-rbind(cars2010,cars2011)
```

```{r fig.width=7, fig.height=6}
library(ggplot2)
qplot(x=EngDispl,y=FE,data=cars1011,facets=.~year)
```
有比较明显的线性性，但在预测变量取值较大时也有曲线的趋势。先建立线性回归，然后再利用预测变量的二次多项式回归。
（2）Predictor Data
建模需要考虑变量选择的问题。当然，本例做了简化。

（3）Estimating Performance
建立模型。在使用test set之前，也需要对模型的效果进行一些检验。比如，利用一些统计量，或假设检验，或方差分析等等方法。

```{r}
fit<-lm(FE~EngDispl,data=cars2010)
fit1<-lm(FE~EngDispl+I(EngDispl^2),data=cars2010)
summary(fit)
summary(fit1)
```
也可以把两种模型的效果用图形来看一看。

```{r fig.width=7, fig.height=6}
#加回归线
ggplot(data=cars2010,aes(x=EngDispl,y=FE))+
  geom_point(sharpe=1,colour=3)+
  geom_smooth(method=lm,se=FALSE)
#加（带二次项的）回归线
ggplot(data=cars2010,aes(x=EngDispl,y=FE))+
  geom_point(sharpe=1,colour=3)+
  stat_smooth(geom = "smooth",formula = y ~ x+I(x^2), method=lm,se = FALSE)
```
（4）Evaluating Several Models
可以对多种可能的模型建模，并进行评估。
上面的两个模型中，引入二次项的回归效果更好些，但仍可引入其它的模型。
如multivariate adaptive regression spline (MARS) model。



（5）Model Selection
利用诸如交叉验证这样的方法以及test set来选择一个对解决问题最好的模型。
下面对两个线性回归模型使用test set的效果。

```{r fig.width=7, fig.height=6}

ggplot(data=cars2011,aes(x=EngDispl,y=FE))+
  geom_point(sharpe=1,colour=3)+
  geom_smooth(method=lm,se=FALSE)

ggplot(data=cars2011,aes(x=EngDispl,y=FE))+
  geom_point(sharpe=1,colour=3)+
  stat_smooth(geom = "smooth",formula = y ~ x+I(x^2), method=lm,se = FALSE)
```
